臺灣彰化地方法院民事判決　96年度重訴字第39號
原　　告　乙○○
被　　告　甲○○
上列當事人間請求損害賠償事件，由刑事庭移送前來，本院於民
國96年6月13日言詞辯論終結，茲判決如下：
    主      文
被告應給付原告新台幣壹萬零捌佰陸拾肆元。
原告其餘之訴駁回。
訴訟費用新台幣佰元由被告負擔。
本判決主文第一項得假執行。
    事實及理由
一、原告主張：
  (一)被告於民國94年9月2日下午6時30分左右，駕駛福斯牌2.59
    噸休旅車，卻偽裝成中華牌、車牌號碼B5-5452號、排氣量
    1,100CC箱型小貨車，沿南投縣草屯鎮○○路由南往北方向
    行駛，途經成功路與稻香路口時，追撞同方向前方由原告所
    駕駛車牌號碼49-LU號營業用小客車，致原告受有右手肘及
    右前臂挫傷、合併左右肩部挫傷、左右臗骨及大腿挫傷、右
    手指挫傷等傷害。
  (二)茲請求被告賠償下列損害：
  1.醫療費用：
    原告因於本件車禍受傷後，分別前往台中榮民總醫院（以下
    簡稱台中榮總）、台中市高堂中醫聯合診所（以下簡稱高堂
    中醫）治療，各支出醫療費用新台幣（下同）2,579元、27,
    620元，合計支出醫療費用30,199元。
  2.工作損失：
    原告因本件車禍後共2年不能工作，以每年工作損失36萬元
    計算，不能工作損失共計72萬元。原告又因前開營業用小客
    車受損，致受有5日共5,000元之薪資損失。
  3.律師費用：
    原告已支出律師費用53,000元。
  4.精神損失：
    原告於本件車禍後2年來，必須往返醫院治療，或臥床養病
    ，或奔波法院訴訟，致精神遭受痛苦折磨，爰請求精神損失
    慰藉金（即非財產上之損害）2,990萬元。
  5.其他損失：
    訴外人蕭怡慧曾於95年12月15日贈送原告福特牌、排氣量
    1,600CC轎車1輛，價值10萬元，因本件車禍而無法改為計程
    車使用，嗣後竟遭其夫王茂榮以2萬元之代價出賣他人，原
    告因此受損約88,000元。
  (三)爰依侵權行為損害賠償之法律關係，請求被告給付原告3千
    萬元等語。
二、被告辯稱：
  (一)依原告所提台中榮總94年9月2日診斷證明書記載，原告於本
    件車禍所受傷害為右手肘扭傷，則原告所受其他傷害均不得
    請求賠償。
  (二)原告所提台中榮總醫療單據中屬其自付部分335元，與本件
    車禍有關外，其餘均不得請求賠償。
  (三)原告主張其因本件車禍受有5日共5千元之薪資損失，應負舉
    證責任。又原告右手肘扭傷，不可能長達2年無法工作，此
    部分之請求，亦無根據。
  (四)被告於夜間就讀僑光技術學院，白天則在食品公司擔任送貨
    員，僅靠工讀微薄薪資度日，生活匱乏。反觀原告為計程車
    司機，固因本件車禍受有右手肘扭傷，但原告卻故意誇大其
    詞，並以不相關之醫療費用單據，請求賠償，其心可議。又
    依原告所受傷勢，更不可能須往返醫院2年或臥床養病等情
    形。是以原告請求非財產之損害賠償，應以1萬元較為合理
    。
  (五)綜上所述，原告請求被告給付3千萬元，為無理由，故請求
    駁回原告之訴等語。
三、兩造不爭執事項：
  (一)兩造於94年9月2日下午6時30分左右，各自駕駛車輛（其中
    原告駕駛車牌號碼49-LU號營業用小客車），在南投縣草屯
    鎮○○路與稻香路口發生車禍，原告因此受傷。
  (二)被告因本件車禍，業經本院95年度交簡字第71號、96年度交
    簡上字第13號刑事判決以業務過失傷害罪判處拘役30日確定
    。
  (三)原告因本件車禍受傷後曾於車禍當日即94年9月2日，及同年
    月5日前往台中榮總治療。
四、原告主張被告於上開時地駕車肇事，過失不法侵害原告成傷
    等語，被告則僅坦承駕駛前開箱型小貨車追撞原告所駕駛之
    車輛，致原告受有右手肘扭傷外，並否認原告其他主張。是
    以本件最主要之爭點所在，乃在於原告於前開肇事時地所駕
    駛之車輛究為福斯牌2.59噸休旅車，或前開箱型小貨車？及
    原告受有右前臂挫傷、合併左右肩部挫傷、左右臗骨及大腿
    挫傷、右手指挫傷等傷害，與本件車禍有無因果關係？暨原
    告請求損害賠償項目是否於法有據？
五、經查：被告於94年9月2日下午6時30分左右，駕駛中華牌、
    車牌號碼B5-5452號、排氣量1,100CC箱型自用小貨車，沿南
    投縣草屯鎮○○路由南往北方向行駛，途經成功路與稻香路
    口時，追撞同方向前方由原告所駕駛車牌號碼49-LU號營業
    用小客車，致原告受有右手肘扭傷等情，業據本院調閱該刑
    事卷宗詳閱屬實，復有本院95年度交簡字第71號刑事判決附
    卷可佐。又查：本院依職權向台中榮總函查關於原告於本件
    車禍受傷當日前往該醫院急診就醫，除診斷出右手肘受傷外
    ，當日是否同時診斷出右前臂挫傷、合併左右肩部挫傷、左
    右臗骨及大腿挫傷、右手指挫傷等傷害，經該醫院以96年4
    月27日中榮醫企字第0960005728號函覆稱：「根據病歷記載
    ，病患乙○○‧‧‧當時主訴右手肘扭傷，理學檢查並未記
    錄有其他部位受傷‧‧‧」等語。另查：依據原告所提高堂
    中醫出具之診斷證明書影本記載，原告自94年9月9日至95年
    8月4日共27日前往該診所就醫，其病名固載為「右肘及右前
    臂挫傷、合併左右肩部挫傷、左右臗骨及大腿挫傷、右手指
    挫傷」，但其就診時間顯非發生車禍當日，而係發生車禍7
    日以後，足見原告除右手肘受傷外，其餘傷害尚難遽認與本
    件車禍有關。準此各情，原告主張被告於前揭時地，駕駛福
    斯牌2.59噸休旅車，卻偽裝成前開箱型小貨車，追撞同方向
    前方由原告所駕駛前開車輛，致原告受有右前臂挫傷、合併
    左右肩部挫傷、左右臗骨及大腿挫傷、右手指挫傷等傷害各
    情，均與前開事證不符，不足採信。
六、按「因故意或過失，不法侵害他人之權利者，負損害賠償責
    任。」、「不法侵害他人之身體、健康‧‧‧，被害人雖非
    財產上之損害，亦得請求賠償」，民法第184條第1項前段、
    第195條第1項分別定有明文。本件原告既因被告駕車肇事不
    法侵害成傷，則原告本於前開規定請求被告賠償，洵屬有據
    。
七、茲就原告請求損害賠償項目，分別審酌如下：
  (一)醫療費用：
    原告因本件車禍受傷後自94年9月2日起至同年月5日止前往
    台中榮總治療，其中於94年9月2日支出醫療費用屬自付額部
    分共135元，94年9月5日支出醫療費用屬自付額部分589元，
    及95年11月16日支出證明書費140元，合計支出864元等情，
    業據原告提出相關醫療費用單據影本為證，核與本件車禍有
    關，應予准許。至於其他醫療費用係治療非本件車禍所受傷
    害，或係健保給付，原告並未實際支出，或因原告未提出相
    符之單據證明，均不應准許。
  (二)工作損失：
    原告主張因本件車禍後2年不能工作損失共72萬元，並受有5
    日共5千元之薪資損失等語。然據前開台中榮總函覆稱：「
    病患乙○○‧‧‧右手肘扭傷之情形參照94年9月2日急診病
    歷及94年9月5日骨科門診記錄，並無不宜出外工作之影響。
    」等語，堪認原告受有2年共72萬元工作損失，及5日共5千
    元之薪資損失，洵屬無據，不應准許。
  (三)律師費用：
    原告主張已支出律師費用53,000元，並提出委任契約影本為
    證。然經核該委任契約記載：「為告訴林正岩楊雅呈強盜案
    件‧‧‧」等語，顯見與本件車禍無關，不應准許。
  (四)其他損失：
    原告主張訴外人蕭怡慧曾於本件車禍後贈送原告價值10萬元
    轎車1輛，因本件車禍而無法改為計程車使用，嗣後遭出賣
    他人，原告因此受損約88,000元等語，未據原告提出具體證
    據證明與本件車禍有何關聯，不應准許。
  (五)非財產上之損害：
    原告主張遭被告駕車肇事不法侵害成傷，遭受極大精神痛苦
    ，爰請求2,990萬元之非財產上之損害賠償等語。經查：原
    告為44年出生，係計程車司機，名下有多筆不動產；被告係
    74年出生，目前係學生，白天工讀，名下並無任何財產等情
    ，此情業經兩造陳明在卷，或經本院調閱刑事卷宗、稅務電
    子閘門財產所得資料查詢屬實。本院據此審酌兩造之身分、
    地位、經濟狀況，及原告受傷之部位、痛苦程度等情形，因
    認原告請求精神慰撫金即非財產上之損害1萬元，始屬相當
    ，逾此部分之請求，實嫌過高，不應准許。
八、綜上所述，原告本於侵權行為損害賠償之法律關係，請求被
    告給付10,864元，為有理由，應予准許。逾此範圍之請求，
    不應准許，應予駁回。
九、原告勝訴部份，合於民事訴訟法第389條第1項第5款規定，
    爰依職權宣告假執行。
十、兩造其餘攻擊防禦方法及舉證，於判決結果不生影響，自毋
    庸一一論列，附此敘明。
十一、訴訟費用負擔之依據：民事訴訟法第79條。
中　　華　　民　　國　　96　　年　　 6　　月　　27　　日
                  民事第一庭    法　    官　陳正禧
上正本證明與原本無異。
如對判決上訴，應於判決送達後20日內向本院提出上訴狀。
中　　華　　民　　國　　96　　年　　6 　　月　　29　　日
                                法院書記官  王宣雄
